【裁判字號】    97,訴,3410
【裁判日期】    981231
【裁判案由】    強盜等
【裁判全文】
臺灣板橋地方法院刑事判決              97年度訴字第3410號
公  訴  人  臺灣板橋地方法院檢察署檢察官
被      告  甲○○
選任辯護人  郭學廉  律師
被      告  乙○○
選任辯護人  葉繼升  律師
            林佩儀  律師
            金志雄  律師
被      告  戊○○
指定辯護人  何威儀  律師
被      告  庚○○
指定辯護人  陳志揚  律師
上列被告等因強盜案件，經檢察官提起公訴（97年度偵字第8647
、9592、13739 號），本院判決如下：
    主  文
甲○○意圖為自己不法之所有，結夥三人以上，以強暴至使不能
抗拒，而取他人之物，處有期徒刑玖年。
乙○○意圖為自己不法之所有，結夥三人以上，以強暴至使不能
抗拒，而取他人之物，處有期徒刑捌年。
戊○○、庚○○意圖為自己不法之所有，結夥三人以上，以強暴
至使不能抗拒，而取他人之物，均累犯，各處有期徒刑玖年貳月
。
    事  實
一、戊○○前於民國（下同）95年間，因偽造文書案件，經臺灣
    臺北地方法院3 月、4 月、3 月，並定其應執行有期徒刑6
    月確定，於96年4 月11日以易科罰金執行完畢；庚○○則前
    於96年間，因違反毒品危害防制條例案件，經臺灣臺北地方
    法院判處有期徒刑5 月確定，於96年3 月27日以易科罰金執
    行完畢，竟均仍不知悛悔，於96年12月22日晚上與甲○○、
    林家守2 人基於意圖為自己不法所有犯意聯絡，在甲○○所
    承租台北縣三重市○○○街89號「湯城汽車旅館」房內謀議
    ，先由甲○○假藉要償還新台幣（下同）5000元予己○○為
    由，致己○○不疑有他，而答應與己○○相約於翌（23）日
    1 時40分許，在台北縣永和市○○街34巷12弄7 樓處見面後
    ，甲○○即夥同林家守、戊○○、庚○○3 人搭乘計程車前
    往，嗣己○○依約出面時，庚○○即持槍枝外形之不明器物
    （未據扣押在案）口出惡言，戊○○則徒手毆打己○○，致
    己○○因之陷於不能抗拒後，由戊○○強取己○○身上之黃
    金手鍊乙條、現金1 萬餘元、機車鑰匙乙支及身分證乙紙（
    按上開機車鑰匙及身分證，後在湯城汽車旅館房內，均已交
    還己○○），後乙○○亦駕駛白色之4379-QJ 號喜美自用小
    客車到場，並與林家守、甲○○、戊○○及庚○○4 人基於
    上開同一意圖為自己不法所有之犯意聯絡，由戊○○、庚○○2 人強押己○○坐進乙○○所駕駛上開自用小客車內，甲○○、林家守2 人則自行搭乘計乘車，一同返回湯城汽車旅
    館房內，戊○○在上開房內又再徒手毆打己○○，並在拉扯
    過程中扯掉己○○脖子上所戴之項鍊乙條（按該項鍊未據扣
    押在案），後為再向己○○強取財物，即由戊○○強押己○○坐進乙○○所駕駛上開自用小客車內，甲○○、林家守、
    庚○○3 人則自行搭乘計乘車，一同前往台北市○○路○ 段
    12號附近之便利商店前，由戊○○、庚○○2 人帶同己○○
    進入上開便利商店內，己○○再持其姊楊淑茹所有玉山銀行
    0000000000000 帳號之提款卡，自該店內自動付款設備先後
    領取現金20000 元及9000元，並全數交予庚○○收受（按上
    開款項再經庚○○轉交予林家守，後由林家守再交付其中40
    00元予庚○○轉交乙○○收受）後，戊○○始讓己○○自行
    離去。嗣經己○○於97年1 月25日10時40分許，在台北市○○街口處發現由乙○○所駕駛上開白色喜美自用小客車，始
    報請警員到場，而循線查獲上情。
二、案經己○○訴由台北市政府警察局報請臺灣臺北地方法院檢
    察署檢察官呈請臺灣高等法院檢察署核令移轉臺灣板橋地方
    法院檢察署檢察官偵查起訴。
    理  由
一、訊據被告甲○○固坦承於上開時地先假藉償還告訴人己○○
    5000元，再與林家守、被告戊○○、庚○○3 人一同搭計程
    車前往台北縣永和市○○街34巷12弄7 號處與告訴人己○○
    見面，後被告戊○○即動手毆打告訴人己○○，再將告訴人
    己○○帶往湯城汽車旅館房內，被告戊○○又在上開房內動
    手毆打告訴人己○○，後林家守與被告甲○○、戊○○、庚○○、乙○○4 人分乘由被告乙○○所駕駛上開自用小客車
    及計程車，一同再將告訴人己○○帶往台北市○○路○ 段12
    號附近之便利商店處停車，由告訴人己○○下車前往該便利
    商店內先，自該店內之自動付款設備內領出現金20000 元及
    9000元後，始讓告訴人己○○自行離去等情不諱，惟均矢口
    否認上開犯行，被告甲○○辯稱：伊當時係遭林家守持槍脅
    迫伊打電話約己○○出來見面，始不得已假藉償還5000元，
    約同己○○在上開時地見面，伊不知林家守要伊約己○○見
    面之原因，伊並未強盜己○○身上財物云云；被告乙○○辯
    稱：伊未曾到過台北縣永和市○○街34巷12弄7 號處，係後
    來甲○○打電話予伊說要去松山沒車，伊才駕駛上開自用小
    客到湯城汽車旅館房內找甲○○，當天到松山後，庚○○亦
    未交付4000元予伊，伊並未強盜己○○身上財物云云；被告
    戊○○辯稱：伊沒有拿走己○○的現金1 萬多元、黃金手鍊
    、機車鑰匙及身分證，後來一同去松山時，亦未帶著己○○
    進入上開便利商店內提款，伊並未強盜己○○身上財物云云
    ；被告庚○○則辯稱：當天伊手上並未拿著形似槍枝之不明
    器物，亦未看到戊○○拿走己○○的現金1 萬多元、黃金手
    鍊、機車鑰匙及身分證，後來一同去松山時，己○○並未交
    付其所提款之現金予伊，但林家守有拿4000元予伊，要伊轉
    交予乙○○，伊並未強盜己○○身上財物云云。
  (一)被告甲○○及其辯護人以辛○○於偵查中所為之陳述；被告
    戊○○及其辯護人以辛○○、告訴人己○○及同案被告甲○○、乙○○2 人於偵查中所為陳述；被告庚○○及其之辯護
    人以同案被告甲○○、乙○○2 人於偵查中所為之陳述；被
    告乙○○及其之辯護人則以告訴人己○○及同案被告甲○○
    於偵查中所為之陳述，屬被告於審判外之陳述，且未經其等
    行詰問，認均無證據能力云云，惟辛○○、告訴人己○○及
    被告甲○○、乙○○2 人，於偵查中所為陳述前，不僅均經
    其等4 人具結在案，且後亦據本院依法傳喚到庭作證，並接
    受被告甲○○、戊○○、庚○○及乙○○4 人之之辯護人依
    法對其等進行詰問在案，則辛○○、告訴人己○○及被告甲○○、乙○○2 人於偵查中所為之陳述，依法自均有證據能
    力，合先敘明。
  (二)被告甲○○於上開時地假藉償還告訴人己○○5000元，再與
    林家守、被告戊○○、庚○○3 人一同搭計程車前往台北縣
    永和市○○街34巷12弄7 號處與告訴人己○○見面，後被告
    戊○○即動手毆打告訴人己○○，再一同將告訴人己○○帶
    往湯城汽車旅館房內，被告戊○○又在上開房內動手毆打告
    訴人己○○，後林家守與被告甲○○、戊○○、庚○○、乙○○4 人分乘由被告乙○○所駕駛上開自用小客車及計程車
    ，一同再將告訴人己○○帶往台北市○○路○ 段12號附近之
    便利商店處停車，由告訴人己○○下車前往該便利商店內先
    ，自該店內之自動付款設備內領出現金20000 元及9000元後
    ，並經被告林家守交付其中4000元予被告庚○○，再轉交予
    被告乙○○，始讓告訴人己○○自行離去等情，業據證人即
    告訴人己○○於偵查中及本院審理時證稱：「甲○○打電話
    給我說要還我錢，....，約凌晨1 點多他電話給我說要拿錢
    過來還我，我出去買東西回來的路上他打給我說他快到了，
    我就在樓下等他，我看他從右前方走過來，他叫我名字，我
    跟他聊了約3 、5 句話，就有....人衝過來狂打我。戊○○
    一直打我，有一人拿槍出來，兩人站在旁邊看，....」、「
    ....，打我的人都是戊○○，....，到三重湯城汽車旅館，
    過程中都沒有打我或是恐嚇我」、「帶我到汽車旅館，我到
    現場時，....，要我坐在椅子上，戊○○空手打我，....」
    、「（除了戊○○之外，還有其他人打你嗎？）沒有，後來
    林家守過來跟我講話，....」、「（還有無其他人打你？）
    沒有，除了戊○○打我，....，其他人都在旁邊看，....，
    打完後....到信義路6 段，....，其他的人我不認識。....
    」、「....，我只認識甲○○、冠廷」、「（你於96年12月
    23日凌晨1 點多，在永和市○○街34巷12弄7 號附近，發生
    何事情？）我被搶」、「（請描述當天你遭搶的經過情形？
    ）當天甲○○打電話給我說要還我錢，我們約在我家樓下，
    正確時間我忘記了，到了時間我在樓下等他，當時他已經過
    來了，我看到他之後，聊沒有三句話，就見到....人跑過來
    ，接著就把我推到騎樓下，....，然後另一人自稱『麥家偉
    （諧音）』的人，他用拳頭打我頭部，後來他就一直打，..
    ..，他後來還有再打我一陣子，....，就有一台白色的喜美
    轎車出現，『麥家偉』及另一個男子就把我....上那台白色
    的喜美車子」、「我剛剛所說的『麥家偉』就是在庭的被告
    戊○○」、「（被告林家守當時有無出現在上開忠孝街？）
    我覺得好像有，但是我不確定」、「（其他人在旁邊做什麼
    動作？）就是在旁邊看」、「（甲○○當時在做什麼動作？
    ）他就在我旁邊站著，沒有做什麼」、「（你剛剛說你認識
    乙○○，他的綽號為何？）冠廷」、「（後來你坐車去了何
    處？）三重市的湯城汽車旅館，什麼路我不知道」、「（去
    湯城的車程期間，同車的人有對你做什麼事情嗎？）沒有」
    、「（到湯城之後，發生什麼事情？）....，戊○○在湯城
    的房間裡面還是一直打我，....，我又被戊○○打，....。
    後來在那邊待沒有多久，他們又叫我上剛剛那台白色的喜美
    轎車，我不記得是哪位要我上車，我又....到台北市○○路
    ，本來是要去一棟大樓，好像是國宅，....，當時車上駕駛
    一樣是冠廷，副駕駛座是戊○○，我旁邊還有人，但是我忘
    記是誰。他們叫我去便利商店提款，....。進去便利商店之
    後，有一個人在我旁邊叫我領錢，是誰叫我領錢我忘記了，
    是我操作自動櫃員機的，在我操作的時候，我的右手邊有站
    著一個人，但是是誰我忘記了，我第一次領2 萬元，第二次
    領1 萬元，我把這3 萬元在便利商店內就交給其中一個人，
    交給誰我忘記了，之後我們走出便利商店，....那個人問我
    是否會報警，我說我不會，我錢都給你們了，可不可以請你
    們放我走，....，我就搭計程車離開」、「（請提示97年度
    偵字第86 47 號卷第112 頁證人己○○之偵訊筆錄，你於偵
    訊時說提款1 次2 萬元、1 次9 千元，與你剛剛證述1 次2
    萬、1 次1 萬元不同，何者為真？）時間已經過了很久了，
    我記得我的玉山銀行帳戶內當時有差不多3 萬元，我只記得
    我當時領了二次，一次2 萬元，另一次是1 萬元還是9 千元
    ，我真的不記得了」、「（在湯城汽車旅館的時候，除了戊○○有打你外，還有無其他人打你？）沒有」、「（戊○○
    打你的時候，其他人在旁邊做什麼？）在看吧」、「（你們
    後來到信義路的便利商店提款，除了提款之外，那些押你進
    入便利商店的人，有無在商店購物？）我不曉得，我忘記了
    ，好像有買東西」、「（你在忠孝街被打的時候，甲○○有
    無動手？）沒有」、「（你在湯城被打的時候，甲○○有無
    動手？）沒有」、「（甲○○只是打電話給你約你出來在樓
    下說要還錢，所以你才下樓的？）對」、「（你下樓說跟甲○○談了不到三句話就發生你被打的事情，當時的情況是否
    很突然？）是的」、「（其他同案被告在你於忠孝街的時候
    ，為何要打你？）我不知道」、「（你確定你離開忠孝街現
    場，到湯城旅館的時候，是如何離開？跟何人一起離開？）
    跟戊○○、冠廷、還有一名男子搭白色喜美轎車到湯城旅館
    」、「（在案發當天，在你的住家樓下忠孝街，當時的照明
    狀況如何？）是騎樓的燈」、「（該處有無路燈？）騎樓外
    有路燈」、「（有正常開啟嗎？）有」、「（後來你最後到
    了信義路便利商店時，你在商店內有無看到庚○○？）好像
    有」、「（甲○○打電話約你出來，當時是說要還你錢？）
    是的」等語（見97年度偵字第8647號偵查卷第111 、112 頁
    及本院97年2 月17日審判筆錄）綦詳，核與證人辛○○於偵
    查中及本院審理時證稱：「....，到了湯城旅館沒多久，就
    看到一堆人把阿昌帶上來，....，總共約6 、7 人，阿昌頭
    上有點傷，有一個人開始打他，是麥家維打他，我整個嚇住
    ，之後就把我帶走了」、「（96年12月22日晚上你有無前往
    位於三重市○○○街湯城汽車旅館？）有」、「（你前往的
    時間為何？）晚上10點多」、「（是否記得為何你在前述的
    時日前往湯城汽車旅館？）去找甲○○，我只是路過，去打
    聲招呼」、「（你到湯城之後，是到何處去找甲○○？）汽
    車旅館的房間」、「（你如何知道要去該汽車旅館的房間找
    甲○○？）丁○○載我過去的，是丁○○知道」、「（當時
    房間裡面除了你和丁○○之外，還有誰？）甲○○、戊○○
    、庚○○、林家守、....」、「（你到湯城汽車旅館房間之
    後，有人離開過該房間嗎？）我沒注意，我很早就走了」、
    「（請提示台北地檢署97年偵字第3347號卷第15頁第18至24
    行，你於警詢中，警察有請你詳述你在湯城汽車旅館看到的
    情形，你說你去汽車旅館找小融聊天，後來就一堆人把阿昌
    押上來，你說裡面有林家守、戊○○、冠廷，他們開始向己○○叫囂，戊○○有動手打他，在戊○○還沒打己○○之前
    ，你有看到己○○頭部就已經流血了，為何與你剛剛所述不
    同？）我不太記得這件事情，時間太久」、「（你的意思是
    說你現在不記得，但當時在警詢中做筆錄時記憶比較清楚？
    ）作筆錄當時記憶比較好，因為現在時隔比較久，有點忘記
    之前發生的事情」、「（是否當天你在現場看見的情形，就
    如同你於警詢、偵查中所講的情形？）就如我於警詢及偵查
    中所言」、「（本件發生於96年12月22日及23日，之前你是
    否認識己○○？）不認識」、「（請提示丙○97偵字第1373
    9 號卷第16 3頁第5 行以下，你為何在偵訊時能夠證述說10
    分鐘之後，甲○○又帶很多人來？）10多分鐘包含10分鐘」
    、「（你當時憑什麼跟檢察官說10分鐘之後是甲○○帶了很
    多人來？）因為房間是他開的，我那時也只認識他壹個人」
    、「（後來甲○○有動手打己○○嗎？）應該沒有」、「（
    你是否認識乙○○？）看過幾面，不熟」、「（你當天有在
    湯城汽車旅館看到乙○○嗎？）甲○○他們一起回來的時候
    ，我才有看到乙○○」、「（所以你剛剛講甲○○他們一起
    回來時，有看到乙○○，有可能是他們分別從二個地方回來
    ，可是一起上來，有無這個可能？）可是是乙○○開車載甲○○他們回來的」、「（你當時有無看到戊○○在湯城汽車
    旅館裡面？）有」等語（見臺灣臺北地方法院檢察署97年度
    偵字第3347號偵查卷第59頁及本院卷98年6 月18日審判筆錄
    ）、證人即被告甲○○於偵查中及本院審理時證稱：「（96
    .12.22是你約己○○出來的？）是，....」、「（你如何約
    己○○？）當天我約己○○到他家樓下還錢給他，林家守、
    乙○○、庚○○、戊○○，還有....林家守的朋友我不認識
    ，他們就尾隨過來。戊○○問我下來的人是否為阿菖，....
    ，只有戊○○一人打己○○的頭、身體，....」、「（之後
    去那裡？）....，我跟林家守坐計程車到湯城汽車旅館，到
    汽車旅館時戊○○....打己○○，....」、「（在汽車旅館
    打己○○的還有誰？）戊○○....」、「（打完己○○之後
    去那？）....，我跟林家守坐計程車，乙○○開車載己○○
    、庚○○、戊○○....，後來車子停在便利商店的對面，..
    ..」、「（96年12月22日當天你有打電話找到己○○嗎？）
    有，是在22日的傍晚」、「（你約何時？）約凌晨12點多」
    、「（你是幾點打電話找到己○○？）傍晚，大約5 、6 點
    」、「（當時你人在何處？）湯城汽車旅館」、「（現場有
    無其他人？）庚○○、戊○○、林家守、....」、「（你如
    何跟己○○約？怎麼跟他講？）我說要還他錢」、「（你們
    23日凌晨如何前往永和市○○街？）坐計程車去。全部的人
    都是」、「（總共幾個人？）就我們四個，乙○○自己開車
    過去的」、「（你們四個指誰？）庚○○、戊○○、林家守
    及我」、「（到現場是幾個人？）就我們四個。乙○○是後
    來開車到的」、「（你看到他在做什麼？）他開車來載己○○、戊○○、庚○○他們，林家守跟我一起坐計程車」、「
    （大概幾點離開？）大概凌晨1 點多」、「（你們在忠孝街
    待多久？）大約1 、20分鐘」、「....，只有看到戊○○打
    他」、「（在湯城汽車旅館時，戊○○有無強取己○○所有
    的項鍊壹條？）沒有，就是打他而已」、「（在本案發生之
    前你是否認識庚○○？）認識」、「（你們之前交情如何？
    ）就朋友」、「（在忠孝街時你有無看到庚○○做出什麼事
    情？）當時很亂，戊○○打己○○，他就站在戊○○的旁邊
    」、「（你有無看到庚○○跟著戊○○一起打己○○？）沒
    有」、「（在忠孝街現場時，庚○○除了你剛剛所說的這些
    動作之外，他有無去拿己○○身上的任何財物？）我沒有看
    到，當時很亂，己○○被打」、「（在你們回到湯城汽車旅
    館時，你有無看到庚○○打己○○？）沒有」、「「（在湯
    城汽車旅館時，你有看到庚○○在做什麼？）就坐在旁邊」
    、「（你們離開湯城汽車旅館之後到何處？）到台北市松山
    」、「（根據卷內資料，最後是在信義路6 段的便利商店有
    提款，為何是在該地點？）我也不知道為何在那邊」、「（
    你當時人在何處？）在對街」、「（為何你會在對街？）因
    為我搭計程車去，就停在對街，他們坐乙○○的車，車就停
    在便利商店門口」、「（你們到湯城汽車旅館之後，林家守
    有沒有跟乙○○先離開？）乙○○來來去去。林家守一直待
    在湯城汽車旅館，沒有出去」、「（從湯城汽車旅館到忠孝
    街，你們如何過去？）我和林家守、庚○○、戊○○一起坐
    計程車直接從湯城汽車旅館過去」、「（是否記得你們到忠
    孝街，下車的順序及林家守作何事？）我先下車過去跟己○○講話，其他三個人一起過來，他們三個人下車的先後順序
    我不清楚。....」、「（你先下車跟楊育昌講話，隔了多久
    ，他們三個人靠過來？）不到五分鐘」、「（之後你們從忠
    孝街如何又回到湯城汽車旅館？）我和林家守搭計程車」、
    「（你再回到湯城汽車旅館之後，是你和林家守先回到湯城
    汽車旅館，還是戊○○、乙○○、庚○○、己○○他們先到
    ？）我和林家守先到」、「（你剛說你欠己○○錢，你為何
    會欠他錢？）那時候我住外面，要繳房租，就跟他借錢」、
    「（這筆錢是你自己欠下的，與其他人沒有關係？）是」、
    「（林家守與乙○○何關係？）林家守是乾哥，乙○○是乾
    弟」、「（你在信義路六段便利商店的時候，你有無聽到林
    家守跟綽號悟偉的男子說反正沒有地方去，錢也拿到了，人
    也打了，就放他走好了，接著你看到己○○搭計程車離開，
    你在信義路六段有沒有聽到看到這些事情？）有」、「（林
    家守跟綽號悟偉的男子是否就是今日在庭被告林家守及庚○○？）是」、「（請提示本署97年偵字第8647號第105 到10
    7 頁，你在後面有簽名，到底其上記載的內容有無符合你當
    時陳述的意思？）有」、「（你在湯城汽車旅館時，其他人
    都在做什麼？）有人在睡覺，有人在聊天」等語（見97年度
    偵字第8647號偵查卷第105 、106 頁及本院卷98年6 月18日
    審判筆錄）、證人即被告乙○○於偵查中及本院審理時證稱
    ：「喜美4379-QJ 的車子是你開的？）是的」、「（你回到
    湯城時，你有打己○○嗎？）我沒打，是戊○○用手打己○○的頭，....」、「（己○○在湯城被打的怎樣？）只有流
    鼻血，....」、「（誰有出手？）戊○○、....」、「....
    是戊○○跟庚○○、....帶己○○到信義路6 段的7-11提款
    」、「（你的綽號是冠廷嗎？）是」、（你說你拿到4 千元
    ？）對，是庚○○拿給我的。但我知道那是己○○的錢，..
    ..」、「（為何庚○○要給你錢？）他知道我身上沒錢，但
    是他也沒欠我錢」、「（還有其他人動手打己○○嗎？）沒
    有」、（你承認你的行為是共同強盜嗎？）承認」、「（96
    年12月23日發生何事？）....。後來在汽車旅館，麥家維就
    打被害人，....」、「（你後來開車載他們去那裡？）五分
    埔....」、「（你是駕駛喜美汽車？）是」、「（林家守與
    你有何關係？）他是我乾哥」、「（在96年12月23日你有到
    湯城汽車旅館過嗎？）有」、「（在湯城汽車旅館的房間是
    何人租的？）甲○○」、「（甲○○租的，他沒有邀請你，
    你為何會過去？）我跟甲○○有約」、「（在汽車旅館時，
    你有聽到甲○○提到己○○的名字嗎？）好像有吧」、「（
    你事後有拿到四千元嗎？）是林家守給我的」、「（他為何
    要給你這四千元？）他是我乾哥哥，我身上沒錢，他就給我
    」、「（本案發生之前，你是否認識庚○○？）認識」、「
    （本案事發之前你與他認識多久了？）二、三年了」、「（
    你與他之間有無任何過節、糾紛？）沒有」、「（你剛剛提
    到四千元，到底是林家守給你的？還是庚○○給你的？）是
    林家守給庚○○，庚○○再交給我」、「（為何要中間經過
    庚○○的手？為何林家守不直接給你？）因為林家守先離開
    」、「（既然是庚○○交給你的，你為何會認定那是林家守
    給你的？）是庚○○跟我說的」、「（庚○○如何跟你說的
    ？）他拿給我的時候，跟我說是林家守給我的」、「（請提
    示97年度偵字第8647號卷第82頁第5 行以下，你於97年3 月
    13日警詢筆錄中說，庚○○有參與本案，是甲○○找他一起
    去的。你剛剛回答說你不知道庚○○有參與，為何與你上開
    警詢所述不符？）他們有一起去永和忠孝街這邊，應該是也
    有參與本案」、「（所以你的意思是說庚○○有去忠孝街，
    所以你在警詢時才會這樣回答？）是的」、「（96年12月22
    日晚上直到23日凌晨，你總共去過湯城汽車旅館幾次？）二
    次」、「（你是哪一次看到己○○在湯城汽車旅館內的？）
    第二次」、「（你第一次到湯城汽車旅館時，林家守有無在
    旅館內？）在」、「（你第一次要離開旅館的時候，林家守
    離開了沒？）還沒」、「（這次你們是如何離開的？總共搭
    幾部車離開？）....。我自己有開車，我車上有我、戊○○
    、己○○。其他的人搭計程車」、「（你剛剛說你因為身上
    沒錢，林家守拿錢給你，你在何時跟林家守說你沒錢的？）
    我沒有跟林家守說我身上沒錢，....」、「（你不是說林家
    守把錢交給庚○○嗎？）是的」、「（96年12月23日之前，
    己○○認識本案被告中的何人？）我、甲○○」、「（你剛
    剛說你們大家要一起離開湯城汽車旅館時，你開車載戊○○
    、己○○，其他人搭計程車，當時你們的地點是否要去台北
    市的五分埔？）沒有指定要去哪裡，只是我們一起都要回松
    山而已」、「（你們要一起回松山的何處？）我住在松山」
    、「（接著你們又從五分埔去了信義路6 段的那家便利商店
    嗎？）我停在附近，他們自己走過去」、「（你剛剛說你不
    記得到信義路6 段的便利商店是何人下車去提款，而你在上
    開偵訊過程中，你回答檢察官說戊○○、庚○○、甲○○帶
    己○○去信義路6 段7-11提款，你當時回答檢查官的內容是
    當天的事發過程嗎？）我是說我看到他們四個人一起往便利
    商店走」、「（你剛剛不是說林家守交給庚○○，庚○○又
    交給你四千元？）是林家守給我的」、「（到底庚○○有無
    交給你四千元？）是林家守交給庚○○，麻煩庚○○交給我
    的」、「（所以你於97年9 月9 日準備程序時說當天庚○○
    沒有交給你四千元，不是事實？）對」、「（你剛剛說林家
    守要庚○○拿四千元給你，庚○○是在何處拿這四千元給你
    的？）我忘記了」、「（他交給你這四千元的時間，是在離
    開上開信義路6 段便利商店之後嗎？）我記得好像是」、「
    （是否是當天？）好像是」、「（離開之後庚○○如何把四
    千元交給你的？）我們又到另外一個地方，我們在那邊碰頭
    ，他拿給我的，但我忘記是哪個地方」等語（見97年度偵字
    第9592號偵查卷第57至59頁、臺灣臺北地方法院檢察署97年
    度偵字第3347號偵查卷第60、61頁及本院卷98年9 月8 日審
    判筆錄）、證人林家守於本院審理時證稱：「（是否認識己○○？）不認識」、「（96年12月22日晚上直到23日凌晨，
    你有無到過永和市○○街34巷12弄7 號附近？）應該有」、
    「（時間是否記得？）不記得」、「（你當天為何去上開地
    點？）去打己○○」、「（當天跟你去前述忠孝街的人有誰
    ？）我是自己壹個人去的。我到那裡的時候，戊○○、庚○○、甲○○他們都在那邊。....」、「（你們當天去忠孝街
    的時候，有碰到己○○嗎？）有」、「（你們在何處碰到己○○？）路邊公寓騎樓下」、「（你說你們當天去忠孝街那
    裡是要打己○○，後來你們遇到己○○，誰出手打己○○？
    ）戊○○。我只記得他，其他人沒有印象」、「（戊○○打
    完己○○之後，你們接下來去何處？）湯城汽車旅館的樣子
    」、「（己○○有無跟你們去？）有」、「（為何己○○會
    跟你們去湯城汽車旅館？）....，己○○最後跟我們一起走
    就對了」、「（連同你、己○○在內，總共有六個人，是從
    忠孝街離開要去湯城汽車旅館，你們如何前往湯城汽車旅館
    的？）我和甲○○是一起搭計程車。....」、「（你們到達
    湯城汽車旅館之後，有發生何事？）就打己○○」、「（誰
    打己○○？）戊○○。....」、「（戊○○在湯城汽車旅館
    打己○○時，其他人在做何事？）我在旁邊看，....」、「
    （之前你在準備程序跟法官說甲○○他們後來又把己○○帶
    去台北市○○路○ 段12號便利商店，你有跟著去，你說你上
    乙○○開的車就睡著了，有無此事？）....，應該是這樣沒
    錯，....」、「（誰送你回家？）乙○○」、「（你有無打
    己○○？）沒有」、「（你之前跟檢察官說你們到忠孝街就
    是要打己○○這句話是不實在的？）是事實」、「（你看到
    己○○為什麼不打？）因為他當時只有壹個人」、「（在湯
    城汽車旅館，你有無在現場過？）有」、「（你們當時如何
    約要去湯城汽車旅館？）當時好像有人講。我最後離開忠孝
    街是和甲○○一起搭計程車前往湯城汽車旅館」、「（你們
    大家都有約好要去那個地方嗎？）應該是這樣」等語（見本
    院卷98年6 月18日審判筆錄）、證人即被告戊○○於本院審
    理時證稱：「（96年12月23日你有無到三重湯城汽車旅館過
    ？）有」、「（你跟誰去的？）我跟庚○○去的，還有誰我
    忘記了」、「（在庭其他三位被告中，你於湯城汽車旅館有
    無看到？）都有」、「（後來你們有到永和市○○街34巷12
    弄7 號嗎？）有」、「（在上開處所樓下，有無人動手打己○○？）有。就只有我一人，沒有其他人」、「（當時你有
    拿任何工具打己○○嗎？）沒有」、「（你當時在打人的時
    候，大家相互都離得很近？）對」、「（彼此做什麼動作都
    看得到？）應該是」、「（你們在打完己○○之後，有無把
    他帶回湯城汽車旅館？）有」、「（他在湯城汽車旅館時，
    你是否有再出手打他？）有」、「（你有無跟他們一起去？
    ）有」、「（甲○○有無跟你們一起走？）有」、「（你剛
    剛說你在忠孝街、湯城汽車旅館都有打己○○，你打他是否
    是有人叫你打他？）沒有」、「（庚○○有無要你打己○○
    ？）沒有」、「（所以你打己○○是你自己的意思？）對」
    、「（甲○○、林家守、庚○○、乙○○、你共五個人，是
    如何前往永和市○○街現場的？）我、庚○○、林家守是搭
    計程車去的，....」、「（己○○是否與你們同車？）是的
    」、「（在湯城汽車旅館時，林家守後來有無到場？）好像
    有」、「（離開湯城汽車旅館時，你們是搭乘幾部車子離開
    的？）二部」、「（己○○有無跟你同車？）好像有，....
    」、「（依照你剛剛所說，你除了在忠孝街打己○○外，在
    湯城汽車旅館也有打他，但是你說你之前沒有跟他衝突糾紛
    ，那你為何要打他？是否是有人要你打他？）....，之後己○○在他家樓下那邊對林家守他們講話不客氣，我就過去動
    手打他」、「（你知道乙○○開的汽車是白色喜美轎車嗎？
    ）知道」、「（乙○○當時有開車跟你們一起去信義路6 段
    那裡嗎？）有」等語（見本院卷98年9 月8 日審判筆錄）、
    證人即被告庚○○於本院審理時證稱：「（綽號為何？）悟
    偉」、「（96年12月23日你有無在三重市湯城汽車旅館？）
    有」、「（與林家守來的是否還有他的朋友？）還有很多人
    ，但是我都不認識，我只認識林家守」、「（與林家守一起
    來的人中，當時是否有人掏槍出來？）我當時好像聽到有人
    講有人帶槍，但我不確定是誰講的」、「（到湯城汽車旅館
    的時候，你在那裡有無看到有人拿槍出來？）沒有」、「（
    你如何從湯城汽車旅館到己○○的永和忠孝路家裡樓下？）
    我忘記是搭計程車或是搭別人的車」、「（你是壹個人單獨
    過去或是和誰二個或三個一起過去？）好像有我、甲○○、
    林家守、戊○○一起去」、「（後來你們在湯城汽車旅館後
    ，為何又離開湯城汽車旅館？又要到哪裡去？）因為退房時
    間到了，房間是甲○○租的，甲○○沒有要續租。....」、
    「（你是否知道乙○○有無一起到松山去？）有，我到松山
    我有看到他」、「（當天最後據你的警詢筆錄中說，你有給
    乙○○3000元，後來在偵查中檢察官問你，你又說給他4000
    元，到底給他的金額多少？）我記得有給他錢，但是實際上
    我拿多少錢給他我忘記了」、「（你剛說你到忠孝街的時候
    ，當時戊○○已經在現場了？）是」、「（在三重湯城汽車
    旅館時，戊○○也在旅館裡面嗎？）有」、「（在湯城汽車
    旅館有沒有人打己○○？）有，戊○○，沒有其他人」等語
    （見本院卷98年11月5 日審判筆錄）及證人王於本院審理
    時證稱：「（96年12月15日直到同年12月25日這段期間內，
    你有無前往過三重市○○○街的湯城汽車旅館？）有」、「
    （在上開期間內，有無因為去找乙○○而前往湯城汽車旅館
    ？）有」、「（在96年12月間你是否認識己○○？）不認識
    」、「（後來己○○有和戊○○等人回到湯城汽車旅館，當
    時你有無在湯城汽車旅館裡面？）有」、「（戊○○等人和
    己○○回到湯城汽車旅館房間之後，他們在房間作何事？）
    打架，戊○○打己○○一下而已」、「（你何時離開湯城汽
    車旅館？）戊○○打己○○後我就帶著那個女生離開了」、
    「（你剛說你之所以去湯城汽車旅館是要去找乙○○，所以
    你從頭到尾都沒有見到乙○○過？）我要走的時候，我在湯
    城汽車旅館門口遇到乙○○，....」、「（你之後有無看到
    己○○去哪裡嗎？）沒有，我就走了，我不知道他們去哪裡
    」、「（你走之前，有無看到己○○被其他人打？）沒有，
    我也沒有注意。戊○○在房間裡面打己○○那一下，己○○
    的項鍊就斷掉了，差一點打到我，我跟他們不熟，我覺得場
    面不對，我就先走了」、「（你剛說戊○○毆打己○○時，
    項鍊斷掉，飛到你這邊來，差一點打到你，詳細情形為何？
    ）沒有注意，當時戊○○在我的左手邊打己○○一下，項鍊
    就飛過我面前，到我右手邊去，差一點打到我」、「（戊○○是因為要搶己○○的項鍊才這樣做嗎？）應該不是」、「
    （事後那條項鍊在何處？）我不知道，我已經走了」、「（
    你剛說偵查中說推了己○○一下，戊○○出手打己○○，地
    點為何？）在湯城汽車旅館外面」、「（證人己○○於98
    年2 月17日本院審理時到庭作證，作證時檢察官問他他在偵
    查中說林家守搶他脖子上項鍊的事情，己○○於本院作證時
    答稱好像不是林家守搶走他的項鍊，是他到達湯城汽車旅館
    時原本就在房間內的那位男子，是否你搶他的項鍊？）不是
    我」等語（見本院卷98年11月5 日審判筆錄），均相符合，
    且互核一致，復有告訴人己○○於上開時地持用其姊楊淑茹
    所有0000000000000 帳號提款卡，自該店內之自動付款設備
    前先後各領取現金20000 元及9000元之存褶影本乙份（惟因
    告訴人提款當日為星期日，故入帳日期為翌日即96年12月24
    日），在卷可稽，足認被告甲○○確曾於上開時地假藉償還
    告訴人己○○5000元，再與林家守、被告戊○○、庚○○3
    人一同搭計程車前往台北縣永和市○○街34巷12弄7 號處與
    告訴人己○○見面，後被告戊○○即動手毆打告訴人己○○
    ，再一同將告訴人己○○帶往湯城汽車旅館房內，被告戊○○又在上開房內動手毆打告訴人己○○，後林家守與被告甲○○、戊○○、庚○○、乙○○4 人分乘由被告乙○○所駕
    駛上開自用小客車及計程車，一同再將告訴人己○○帶往台
    北市○○路○ 段12號附近之便利商店處停車，由告訴人己○○下車前往該便利商店內持用其姊楊淑茹所有玉山銀行0000
    000000000 帳號之提款卡，自該店內之自動付款設備前先後
    各領取現金20000 元及9000元（按上開款項再經庚○○轉交
    予林家守，後由林家守再交付其中40 00 元予庚○○轉交乙○○收受）後，被告戊○○始讓告訴人己○○自行離去等情
    ，應堪認定。
  (三)又告訴人己○○於上開時地遭林家守及被告甲○○、戊○○
    、庚○○、乙○○強5 人先後強取財物時，己陷於不能抗拒
    乙情，亦據證人即告訴人己○○於偵查中證稱：「....，戊○○看到我手上戴金手鍊、口袋的現金、包包裡頭的東西都
    被他拿走」、「（你當時有反抗嗎？）不敢，因為他們人多
    又拿槍，他們搶走我現金1 萬1 、1 萬2 ，金手鍊1 條、身
    分證、家裡機車鑰匙。搶完東西後又繼續打，.. .. 」、「
    ....，在我家被搶走的是手鍊」、「有人要我打電話給我女
    朋友，要我女朋友拿錢過來，但是我的手機掉了，....」、
    「....，打完後他們押我到信義路6 段，....。有人要我去
    領錢，我就到7-11領錢，領了兩次，一次2 萬，一次9 千。
    領完之後我拜託他們讓我走，他們就讓我走」、「（冠廷有
    打你嗎？）沒有，他只有開車」、「我要提出強盜告訴」、
    「（請描述當天你遭搶的經過情形？）....，我有看到其中
    一個站在最外面的人拿槍亮出來，....，的過程中他看到我
    手上有金手鍊，他就拔下或扯斷搶走我的金手鍊，他又翻我
    的口袋，發現我口袋有現金1 萬3 千多元，他就把這些現金
    拿走，後來他又把我斜背在身上的包包拿去，因為當時我被
    打倒在地上，他就把我身上的包包拿去，好像有翻包包裡面
    的東西，他拿走包包裡面的身分證及摩托車鑰匙，包包就丟
    還給我，....，然後他要把我押走，在押往路邊的途中，就
    有一台白色的喜美轎車出現，『麥家偉』及另一個男子就把
    我押上那台白色的喜美車子」、「（剛才所說亮槍的人是何
    人？）就是在庭的被告庚○○」、「（你所述自稱是『麥家
    偉』的男子打你時，其他人有出手打你或是口出惡言嗎？）
    拿槍的那個人有講，但是他講什麼我忘記了。....」、「（
    拿槍的那個人說的是哪方面的話？）類似恐嚇的話」、「（
    剛剛你所述那個拿槍的人做什麼動作？）他沒有靠近」、「
    （他把槍擺放在何處？）我只有看到他拿槍出來，後來我被
    打的時候，我就沒有注意」、「（你所謂被押上車子，是如
    何押法？）他們一群人叫我走，我能不走嗎。我忘記我的身
    體或是手有無被架住」、「（為何要去湯城？）我不知道，
    我被他們押上車的」、「（到湯城之後，發生什麼事情？）
    我還是被他們押著，....」、「....，因為我當時已經被打
    得算是意識不清了」、「（你一再供述現場有人拿槍，你當
    時是否可以離開現場？）沒辦法」、「（你看到拿槍的人亮
    槍，他是從何處拿出槍的？）應該是從包包內拿出來的，但
    我忘記是背包或是手提包」、「（請描述那個包包的大小？
    ）大小大約是法庭螢幕的一半」、「（你如何確定那是槍？
    ）看起來就像是一把槍」、「（請形容你看到那把槍的顏色
    ？）好像是黑銀色，有黑有銀」、「（請確認拿槍那個人拿
    槍亮槍的動作為何？）他就從包包內拿槍出來，槍實際上有
    沒有對著我我不清楚，他就是用手拿著，我忘記他亮槍有無
    什麼動作」、「（你看到他亮槍的時間前後多久？）不到十
    秒鐘我就被打到地上了，之後我就一直倒在地上，在地上被
    打，所以我看不到」、「（你剛剛說拿槍的人有說一些類似
    恐嚇的話，你現在是否記得他說了什麼話？）我現在忘記了
    」、「（你的內容既然忘記了，你如何確認那是恐嚇的話？
    ）這麼多人衝過來，又拿著一把槍，你覺得他說的話會好聲
    好氣嗎」、「（所以你剛剛所說恐嚇的話，是根據你剛才說
    他們衝過來，又拿著一把槍的狀況嗎？）他亮槍出來就跟我
    說恐嚇的話，接著我就被打」、「（你說在忠孝街的現場，
    你的身分證、機車鑰匙、現金被戊○○拿走，他拿走之後如
    何處理這些東西？）他好像有交給其他人，但是他交給誰我
    不清楚」、「（請提示北檢97年度偵字第3347號卷第12頁第
    10行起之警詢筆錄，警察問你案發時歹徒的特徵，你說持槍
    男子接近170 公分，瘦瘦的。這段話是否是你於警詢的陳述
    ？）是的」、「（你剛剛所提瘦瘦的，你在當時所謂的『瘦
    瘦』的是什麼意思？）就是不胖」、「（在庭被告庚○○，
    是符合你當時所謂瘦瘦的意思嗎？）他當時比現在還瘦」、
    「（他是否符合你警詢時所說接近170 公分？）我當時是目
    測」、「（你後來在被帶到湯城旅館的時候，庚○○有對你
    任何言語、身體上的威脅動作嗎？）有講話，但是我忘記他
    講什麼」、「（他講的話，會讓你覺得他在恐嚇你嗎？）會
    」、「（後來你最後到了信義路便利商店時，你在商店內有
    無看到庚○○？）好像有」、「（你還記得他當時在做什麼
    嗎？）不記得了」、「（庚○○有在你提款的時候站在你旁
    邊嗎？）我不記得了」、「（你剛才說離開忠孝街現場時，
    是被告戊○○跟一個男子押你上車，另一個男子是何人？是
    否是在庭的被告當中一人？）我不確定是否是在庭的被告，
    我只知道那個人大約170 公分高，瘦瘦的」等語（見97年度
    偵字第8647號偵查卷第11 1、112 、113 頁及本院卷98年2
    月17日審判筆錄）明確，核與證人辛○○於偵查中證稱：「
    （他們是用押的把阿昌帶上來嗎？）是，一堆人把他圍住」
    、「（請提示台北地檢署97年偵字第3347號卷第15頁第18至
    24行，你於警詢中，警察有請你詳述你在湯城汽車旅館看到
    的情形，你說你去汽車旅館找小融聊天，後來就一堆人把阿
    昌押上來，你說裡面有林家守、戊○○、冠廷，他們開始向
    己○○叫囂，戊○○有動手打他，在戊○○還沒打己○○之
    前，你有看到己○○頭部就已經流血了，為何與你剛剛所述
    不同？）我不太記得這件事情，時間太久」、「（你的意思
    是說你現在不記得，但當時在警詢中做筆錄時記憶比較清楚
    ？）作筆錄當時記憶比較好，因為現在時隔比較久，有點忘
    記之前發生的事情」、「（是否當天你在現場看見的情形，
    就如同你於警詢、偵查中所講的情形？）就如我於警詢及偵
    查中所言」、「（請提示丙○97偵字第13739 號卷第163 頁
    第5 行以下，你為何在偵訊時能夠證述說10分鐘之後，甲○○又帶很多人來？）10多分鐘包含10分鐘」、「（你當時憑
    什麼跟檢察官說10分鐘之後是甲○○帶了很多人來？）因為
    房間是他開的，我那時也只認識他壹個人」等語（見臺灣臺
    北地方法院檢察署97年度偵字第3347號偵查卷第59頁及本院
    卷98年6 月18日審判筆錄）、證人即被告甲○○於偵查中及
    本院審理時證稱：「....，只有戊○○一人打己○○的頭、
    身體，庚○○拿槍指著己○○，並搶他的錢包和身上的東西
    ，手鍊是己○○事後告訴我的，....」、「（在汽車旅館打
    己○○的還有誰？）戊○○....」、「（打完己○○之後去
    那？）....，庚○○帶己○○去提錢，是庚○○.. .. 告訴
    我的」、「（總共幾個人？）就我們四個，乙○○自己開車
    過去的」、「（你們四個指誰？）庚○○、戊○○、林家守
    及我」、「（當天你有無看到庚○○有無帶任何武器、兇器
    或是任何工具？）那裡很暗，他的包包裡面好像有1 把槍，
    只是不知道真的還是假的」、「（如果你剛剛說的好像有一
    把槍放在包包裡面，你為何有看到？）他有拿出來一下又放
    回去」、「（你剛剛說拿出來一下又放回去的時間，大概多
    久？）不到一分鐘」、「（在這不到一分鐘的期間內，你說
    拿出來又放回去，他除了拿出來之外有無作任何動作？）沒
    有」、「（你看到他拿出來你所謂的那把槍，有無比著己○○？）沒有」、「（你是否知道己○○後來有下車進便利商
    店的事情嗎？）....，我跟己○○通電話，他跟我說他被搶
    ，還有被帶去領錢，....」、「（請提示丙○97年偵字第86
    47號第32頁倒數第6 行起，97年2 月25日在警詢中，警員問
    你當時的情形，你回答說此時我看到戊○○動手打阿菖，悟
    偉手持槍比著阿菖，另一個林家守的小弟並沒有動手，當阿
    菖被打得倒在地上，此時悟偉及林家守的小弟就強行搜刮阿
    菖身上的財物，這裡面所講的悟偉是指誰？）庚○○」、「
    （為何你在警詢中此段陳述跟你剛剛回答不一樣，我剛有問
    你庚○○有無拿槍比阿菖，我問你庚○○有無強取己○○身
    上的財物，你都說沒有，為何與警詢中所述不同？）沒有比
    ，只是拿出來一下而已」、「（庚○○有無搶取己○○的財
    物？）庚○○有拿己○○的包包起來看，....」、「（請提
    示丙○97年偵字第8647號第33頁倒數第7 行起，你回答說我
    看到悟偉帶著阿菖進到超商內提款，出來後我看到悟偉有拿
    錢給林家守看，並對他說錢拿到了，與你剛剛所述不同，為
    何如此？）作筆錄之前，就是事情發生的那一天，己○○跟
    我形容帶他進去那個人長怎樣，我就說可能是悟偉，後來是
    庚○○帶著己○○過來對街我這邊。錢的話也是己○○跟我
    講的，他被搶走什麼東西，被領多少錢。我有看到庚○○拿
    錢給林家守看，並聽到他對林家守說錢拿到了」、「（你沒
    有看到庚○○帶己○○進去超商提款，你為何會看到庚○○
    拿錢給林家守看這件事情？）因為庚○○帶己○○過來的，
    他手上有拿錢」、「（庚○○手上拿的錢，你看到大約有多
    少？）我不清楚」、「（面額是多少？）都是1000元」、「
    （請提示上開偵卷第106 頁，你於97年4 月8 日偵訊筆錄中
    該頁第4 個問答，檢察官問說打完己○○之後去哪？你回答
    說庚○○繼續搶己○○的錢，要換地點，你是什麼依據說庚○○要繼續搶己○○的錢？）應該是說要換地點，....」、
    「（你的意思是說庚○○也要打己○○？）不是，因為當時
    不知道要去哪裡，庚○○講壹個地方，所以我們才會到松山
    。庚○○沒有要打己○○」、「（你說己○○有跟你說他被
    帶到超商去提款，他有無跟你說是哪壹個銀行的帳戶被提走
    ？）沒有。他只有跟我說什麼東西被搶走」、「（他跟你說
    多少金額被提走？）他當時有講，我現在忘記了」、「（是
    否記得你們到忠孝街，下車的順序及林家守作何事？）我先
    下車過去跟己○○講話，其他三個人一起過來，他們三個人
    下車的先後順序我不清楚。....」、「（你先下車跟楊育昌
    講話，隔了多久，他們三個人靠過來？）不到五分鐘」、「
    （己○○是自願前往湯城汽車旅館的嗎？）應該不是」、「
    （所謂應該不是，是說他被強押去湯城汽車旅館還是有其他
    原因？）....，就是叫他走」、「（己○○後來從湯城汽車
    旅館到信義路六段的便利商店，己○○是自願前往的嗎？）
    不是」、「（你在信義路六段便利商店的時候，你有無聽到
    林家守跟綽號悟偉的男子說反正沒有地方去，錢也拿到了，
    人也打了，就放他走好了，接著你看到己○○搭計程車離開
    ，你在信義路六段有沒有聽到看到這些事情？）有」、「（
    林家守跟綽號悟偉的男子是否就是今日在庭被告林家守及庚○○？）是」、「（請提示本署97年偵字第8647號第10 5到
    107 頁，你在後面有簽名，到底其上記載的內容有無符合你
    當時陳述的意思？）有」、「（你剛回答檢察官問題說97年
    4 月8 日偵訊筆錄內容符合你當時的意思，但是這裡面偵訊
    筆錄第105 頁倒數第2 行起，筆錄記載庚○○拿槍指著己○○，並搶他的錢包及身上的東西，這段供述與你今日在當庭
    所說的不同，何者為真？）庚○○是拿己○○的包包起來看
    ，....」、「（筆錄內記載庚○○有拿槍指著己○○，是否
    如此？）庚○○有拿槍出來，但沒有比著己○○」等語（見
    97年度偵字第8647號偵查卷第105 、106 頁及本院卷98年6
    月18日審判筆錄）、證人即被告乙○○於偵查中及本院審理
    時證稱：「....，我聽甲○○講戊○○跟他的朋友庚○○有
    搶己○○的....、金手鍊、現金」、「（後來為何放掉己○○？）....，己○○就沒一起回來了，我問戊○○己○○人
    呢？他告訴我錢領一領就可以放他走了」、「（領了錢之後
    ，被害人有拜託麥家維放他走？）是，....，我聽到他們在
    後面講」、「（在汽車旅館時，你有聽到甲○○提到己○○
    的名字嗎？）好像有吧」、「（你既然真的沒有看到槍，為
    何於97年3 月13日於偵訊時會供稱你看到戊○○拿槍出來要
    嚇己○○的話？）因為警詢筆錄時是這樣做的，所以我就照
    原本講」、「（那為何筆錄上你會這樣回答？）我是說好像
    有聽到」、「（請提示97年度偵字第9592號卷第58頁第3 行
    起，你回答檢察官說，你聽甲○○說戊○○跟庚○○有搶己○○的一條銀項鍊、金手鍊及現金。甲○○是否真的有這樣
    告訴你？）我好像有聽他講」、「（請提示97年度偵字第95
    92號卷第59頁第4 行以下，檢察官問你誰帶己○○去提款，
    你說第一次提款是己○○自己拿提款卡給戊○○，有提款但
    提多少錢你不知道。第二次是戊○○跟庚○○、甲○○帶己○○到信義路6 段的7-11提款。為何跟你剛剛所述你都沒有
    看到不符？）....。第二次我車停很遠，我看他們走過去，
    有沒有跟己○○一起去領錢我不知道」、「（請提示97年度
    偵字第9592號卷第59頁第15行以下，檢察官問你說你拿到這
    四千元，你回答說對，是庚○○拿給你的，你知道是己○○
    的錢，但你不認為是分贓。你剛剛說你不知道是己○○的錢
    ，為何你於偵訊時又說你知道是己○○的錢？）我於偵訊時
    說錯了」、「（請提示97年度偵字第8647號卷第82頁第5 行
    以下，你於97年3 月13日警詢筆錄中說，庚○○有參與本案
    ，是甲○○找他一起去的。你剛剛回答說你不知道庚○○有
    參與，為何與你上開警詢所述不符？）他們有一起去永和忠
    孝街這邊，應該是也有參與本案」、「（你第一次到湯城汽
    車旅館時，林家守有無在旅館內？）在」、「（你第一次要
    離開旅館的時候，林家守離開了沒？）還沒」、「（這次你
    們是如何離開的？總共搭幾部車離開？）....。我自己有開
    車，我車上有我、戊○○、己○○。其他的人搭計程車」、
    「（你剛剛說你們大家要一起離開湯城汽車旅館時，你開車
    載戊○○、己○○，其他人搭計程車，當時你們的地點是否
    要去台北市的五分埔？）沒有指定要去哪裡，只是我們一起
    都要回松山而已」、「（你們要一起回松山的何處？）我住
    在松山」、「（請提示97年度偵字第9592號第58頁倒數第9
    行至第11行，檢察官問說載他們去提款，戊○○在車上有向
    己○○要提款卡，己○○就把提款卡交給戊○○，你還說你
    以為是己○○要賠戊○○錢。為何與你前述不同，是否又是
    你記錯了？）我在偵訊時是說戊○○好像有跟他要，我忘記
    我當時為何這樣說」、「（同一天檢察官還有問你誰要你載
    他們去的，你說是甲○○提議去五分埔，戊○○要你載他們
    去五分埔。到底當天的情形為何？）應該是大家都要回松山
    ，除了我之外，庚○○也住在松山」、「（接著你們又從五
    分埔去了信義路6 段的那家便利商店嗎？）我停在附近，他
    們自己走過去」、「（你剛剛說你不記得到信義路6 段的便
    利商店是何人下車去提款，而你在上開偵訊過程中，你回答
    檢察官說戊○○、庚○○、甲○○帶己○○去信義路6 段7-
    11提款，你當時回答檢查官的內容是當天的事發過程嗎？）
    我是說我看到他們四個人一起往便利商店走」、「（在96年
    12月23日案發之前，庚○○有無欠你錢？）沒有。（改稱）
    我忘記了」、「（你剛剛提到四個人跟己○○一起下車到信
    義路6 段的便利商店，你於法院97年9 月9 日準備程序中說
    楊）我說己○○一個人進入便利商店是在五分埔的中坡北路
    那育菖有下車自行一個人進入便利商店。為何二者所述不同
    ？邊的便利商店，不是信義路6 段那邊的便利商店」、「（
    林家守於本院97年12月3 日準備程序時說，在便利商店前時
    ，他在你的車上睡著了，後來他醒來的時候，你跟他說庚○○要拿錢還給你，他問你「庚○○怎麼會有錢還你」，你說
    是庚○○跟戊○○搶己○○的錢，與你剛才陳述林家守要庚○○拿錢給你不同，是你陳述的正確？還是林家守所述正確
    ？）我所述正確，我不知道林家守為何這樣說」等語（見97
    年度偵字第9592號偵查卷第58、59頁、臺灣臺北地方法院檢
    察署97年度偵字第3347號偵查卷第61頁及本院卷98年9 月8
    日審判筆錄）、證人即被告戊○○於本院審理時證稱：「（
    在上開處所樓下，有無人動手打己○○？）有。就只有我一
    人，沒有其他人」、「（你們在打完己○○之後，有無把他
    帶回湯城汽車旅館？）有」、「（他在湯城汽車旅館時，你
    是否有再出手打他？）有」、「（你有無跟他們一起去？）
    有」、「（甲○○有無跟你們一起走？）有」、「（依照你
    剛剛所說，你除了在忠孝街打己○○外，在湯城汽車旅館也
    有打他，但是你說你之前沒有跟他衝突糾紛，那你為何要打
    他？是否是有人要你打他？）....，之後己○○在他家樓下
    那邊對林家守他們講話不客氣，我就過去動手打他」、「（
    你知道乙○○開的汽車是白色喜美轎車嗎？）知道」、「（
    他被你打到鼻子、嘴角都流血了，你覺得他還是自願跟你們
    去的嗎？）應該不是」等語（見本院卷98年9 月8 日審判筆
    錄）及證人王於本院審理時證稱：「（請提示本署97年偵
    緝字第2010號卷第18頁倒數第2 至3 行，偵查中檢察官問你
    有無與甲○○等人共同謀議強盜己○○，你回答說沒有，是
    甲○○提議要去搶己○○，當時有我、戊○○、庚○○、林
    家守等人在場，你沒有一起參與討論，在汽車旅館討論，這
    裡所提到的汽車旅館是否是湯城汽車旅館？）是」等語（見
    本院卷98年11月5 日審判筆錄），均相符合，並互核一致，
    是被告甲○○於上開時地約同告訴人己○○見面後，除與林
    家守、被告戊○○、庚○○3 人一同前往，並由被告戊○○
    動手毆打告訴人己○○之外，被告庚○○復持上開槍枝外形
    之不明器物站在一旁口出惡言，由被告戊○○強取告訴人己○○所有上開黃金手鍊及現金1 萬餘元及其等事後再將告訴
    人己○○從湯城汽車旅館帶往台北市○○路○ 段12號附近便
    利商店內，由被告戊○○、庚○○2 人帶同前往自該店內之
    自動付款設備領出20000 元及9000元交予被告庚○○等情以
    觀，告訴人己○○當時在客觀上顯已因遭施用上開強暴手段
    ，致陷於不能抗拒之境，至為顯然，而堪認定，是被告4 人
    均辯稱當時告訴人己○○係自願與其等前往湯城汽車旅館，
    均未以強暴手段，致告訴人己○○陷於不能抗拒，而強取告
    訴人己○○身上財物云云，顯均係事後卸責之詞，均不足採
    信。
  (四)雖被告甲○○辯稱其當時係遭同案被告林家守持槍脅迫，始
    會不得已打電話約告訴人己○○見云云、被告乙○○辯稱其
    並未到過台北縣永和市○○街34巷12弄7 號處，係後來甲○○打電話給他，才駕駛上開自用小客車到湯城汽車旅館房內
    云云及被告庚○○亦辯稱其當時並未手持形似槍枝之不明器
    物口出惡言云云，惟被告甲○○、乙○○、庚○○3 人所涉
    上開犯行，亦據證人即告訴人己○○於偵查中及本院審理時
    證稱：「....，甲○○一個人站在旁邊好像很害怕，但是我
    沒有看到有人押著他，....」、「....，拿槍跟甲○○走最
    前面，拿槍的人沒押甲○○，甲○○乖乖跟他們走，....」
    、「....，打完後他們押我到信義路6 段，....，坐冠廷的
    車子，戊○○坐前座，我坐在戊○○的後面，....」、「（
    請描述當天你遭搶的經過情形？）當天甲○○打電話給我說
    要還我錢，我們約在我家樓下，正確時間我忘記了，到了時
    間我在樓下等他，當時他已經過來了，....，我有看到其中
    一個站在最外面的人拿槍亮出來，....」、「（你剛才所說
    亮槍的人是何人？）就是在庭的被告庚○○」、「（甲○○
    當時在做什麼動作？）他就在我旁邊站著，沒有做什麼」、
    「（你剛說你坐上一台喜美的車子，駕駛是何人？）冠廷。
    我當時被押往路邊，快到路邊的時候他車子才出現，我就被
    押上那台車子，本來好像原本要坐計程車的樣子，後來那台
    白色車子就出現」、「（同車的有何人？）開車的是冠廷，
    副駕駛座是戊○○，我坐在右後座，我左手邊的人我忘記是
    誰了，不是拿槍那個人，那個人坐計程車，....」、「（為
    何要去湯城？）我不知道，我被他們押上車的」、「（到湯
    城之後，發生什麼事情？）我還是被他們押著，....。後來
    在那邊待沒有多久，他們又叫我上剛剛那台白色的喜美轎車
    ，我不記得是哪位要我上車，我又被押到台北市○○路，本
    來是要去一棟大樓，好像是國宅，....，當時車上駕駛一樣
    是冠廷，副駕駛座是戊○○，我旁邊還有人，但是我忘記是
    誰。....」、「（戊○○打你的時候，其他人在旁邊做什麼
    ？）在看吧」、「（到信義路去提款的時候，甲○○有無押
    著你去提款？）沒有，但甲○○好像有去信義路那裡」、「
    （甲○○只是打電話給你約你出來在樓下說要還錢，所以你
    才下樓的？）對」、「（你下樓說跟甲○○談了不到三句話
    就發生你被打的事情，當時的情況是否很突然？）是的」、
    「（你被打的時候，你看到甲○○的反應很害怕，你現在回
    想當時甲○○打電話給你，約你說要還錢，是他的本意還是
    他被脅迫？）我不清楚」、「（你事後有無問甲○○，當天
    為何要打電話約你出來？）我後來有問他，他說他被人家脅
    迫。因為他從晚上7 、8 點就跟我聯絡說要還我錢，結果拖
    到隔天1 點多的時候才碰面，我也不知道他到底是否被脅迫
    」、「（甲○○在你被打完之後，他是跟拿槍的人一起走的
    ？）是的。我知道他跟拿槍的人一起往路邊走，後來我上車
    ，我猜想他應該是坐計程車」、「（請提示上開偵卷第112
    頁第1 行起，你在檢察官偵訊時，你對這個過程陳述拿槍的
    人沒押甲○○，甲○○乖乖跟他們走。當時你的意思為何？
    ）他們沒有押甲○○，但是他跟在旁邊一起走」、「（甲○○當時能夠不跟拿槍的人一起走嗎？）我不清楚」、「（甲○○沒有打你，也沒有搶你，你認為他與其他本案被告是否
    有講好要故意設計你？）我不清楚」、「（甲○○在有人拿
    槍的現場，他是否可以離開？）我不清楚，因為他看著我倒
    在地上，他就站在我旁邊」、「（你確定你離開忠孝街現場
    ，到湯城旅館的時候，是如何離開？跟何人一起離開？）跟
    戊○○、冠廷、還有一名男子搭白色喜美轎車到湯城旅館」
    、「（你跟乙○○是朋友的關係嗎？）是的」、「（當時你
    看到乙○○開一輛喜美的白色轎車來，你上那台車，你認為
    乙○○是來做什麼的？）我不知道，我不知道他是否跟他們
    是一夥的」、「（從忠孝街到湯城的車上，乙○○是否有與
    你交談？）沒有」、「（到了湯城之後，乙○○有跟你任何
    交談嗎？) 沒有」、「（後來你從湯城離開之後，又搭上乙○○的車，你出了湯城的時候，乙○○的車子已經停在那邊
    在等你了，還是乙○○才去開車出來的？）我出來的時候車
    子剛到，乙○○在車上開車」、「（在車上直到你到便利商
    店的過程中，乙○○有跟你有任何言語交談嗎？）沒有」、
    「（你在發生這個案子之前，你是否認識被告庚○○？）不
    認識」、「（請確認拿槍那個人拿槍亮槍的動作為何？）他
    就從包包內拿槍出來，槍實際上有沒有對著我我不清楚，他
    就是用手拿著，我忘記他亮槍有無什麼動作」、「（後來你
    最後到了信義路便利商店時，你在商店內有無看到庚○○？
    ）好像有」、「（你說本件六位被告你只認識甲○○、乙○○，在本件案發之前，你跟甲○○、乙○○有無發生任何糾
    紛？）跟甲○○沒有，與乙○○因為他跟我借錢的事情在電
    話中起過口角，但是本案發生之前很早就有談和了」、「（
    在本案發生之前，你有積欠甲○○、乙○○任何債務嗎？）
    沒有」、「（你剛剛說甲○○跟你之間沒有任何糾紛？）有
    借貸，但是沒有糾紛」、「（他說要還你錢，真的是事實？
    ）當下我認為他真的是要還我錢」、「（你的意思是接到甲○○的電話，當下你認為甲○○是真的要還你錢，沒有其他
    的目的？）是的」等語（見97年度偵字第8467號偵查卷第11
    1 、112 頁及本院卷97年2 月17日審判筆錄）、證人即被告
    甲○○於偵查中及本院審理時證稱：「....，只有戊○○一
    人打己○○的頭、身體，庚○○拿槍指著己○○，....」、
    「（之後去那裡？）乙○○開車載己○○、戊○○....到湯
    城汽車旅館，....」、「（請提示丙○97年偵字第8647號第
    32頁倒數第6 行起，97年2 月25日在警詢中，警員問你當時
    的情形，你回答說此時我看到戊○○動手打阿菖，悟偉手持
    槍比著阿菖，另一個林家守的小弟並沒有動手，當阿菖被打
    得倒在地上，此時悟偉及林家守的小弟就強行搜刮阿菖身上
    的財物，這裡面所講的悟偉是指誰？）庚○○」、「（筆錄
    內記載庚○○有拿槍指著己○○，是否如此？）庚○○有拿
    槍出來，但沒有比著己○○」等語（見97年度偵字第8647號
    偵查卷第105 、106 頁及本院卷98年6 月18日審判筆錄）、
    證人林家守於本院審理時證稱：「（當天跟你去前述忠孝街
    的人有誰？）....。我到那裡的時候，戊○○、庚○○、甲○○他們都在那邊。....」、「（之前你以被告身分在準備
    程序時，你跟法官說乙○○當時也在現場，你是後來搭計程
    車到忠孝街，才和庚○○、甲○○、戊○○、乙○○四人碰
    面，到底乙○○當時有無在場？）應該有在」、「（甲○○
    說是你拿手槍逼他要打電話約己○○在忠孝街那裡見面，有
    無此事？）沒有」、「（既然沒有，為何甲○○要這樣說？
    ）不知道」、「（你有打電話告訴乙○○說要去忠孝街那個
    地方嗎？）好像有」、「（你們大家都有約好要去那個地方
    嗎？）應該是這樣」、「（乙○○到底有無去忠孝街？）有
    ，我有看到他」等語（見本院卷98年6 月18日審判筆錄）、
    證人即被告戊○○於本院審理時證稱：「（在己○○被打的
    地方，一共有幾個人在？）連己○○共有六個人，有我、林
    家守、庚○○、甲○○、己○○、乙○○」、「（你知道乙○○開的汽車是白色喜美轎車嗎？）知道」、「（乙○○當
    時有開車跟你們一起去信義路6 段那裡嗎？）有」等語（見
    本院卷98年9 月8 日審判筆錄）、證人即被告庚○○於本院
    審理時證稱：「（到湯城汽車旅館的時候，你在那裡有無看
    到有人拿槍出來？）沒有」、「（你是否知道乙○○有無一
    起到松山去？）有，我到松山我有看到他」、「（為何你在
    準備程序中如此陳述，剛才在證述時又說你拿給乙○○的錢
    是你自己擺攤的錢？）我記得我有拿錢給乙○○沒錯，到底
    是否是林家守叫我拿給他，是不是林家守拿給我的，我忘記
    了」等語（見本院卷98年11月5 日審判筆錄）、證人王於
    本院審理時證稱：「（偵查中檢察官問你有無與甲○○等人
    共同謀議強盜己○○，你回答說沒有，是甲○○提議要去搶
    己○○，當時有我、戊○○、庚○○、林家守等人在場，你
    沒有一起參與討論，在汽車旅館討論，這裡所提到的汽車旅
    館是否是湯城汽車旅館？）是」、「（你剛也證稱你不認識
    甲○○，為何在偵查中能夠具體講出是甲○○對庚○○講提
    議要搶己○○的話？）當時我認識甲○○」等語（見本院卷
    98年11月5 日審判筆錄）及證人即被告乙○○於偵查中及本
    院審理時證稱：「（喜美4379 -QJ的車子是你開的？）是的
    」、「（你的綽號是冠廷嗎？）是」、（你說你拿到4 千元
    ？）對，是庚○○拿給我的。但我知道那是己○○的錢，
    ....」、「（為何庚○○要給你錢？）他知道我身上沒錢，
    但是他也沒欠我錢」、「（你承認你的行為是共同強盜嗎？
    ）承認」、「（你後來開車載他們去那裡？）五分埔....」
    、「（你是駕駛喜美汽車？）是」、「（你載他們去提款？
    ）在車上，戊○○有向己○○要提款卡，....」、「（誰要
    你載他們去的？）甲○○提議去五分埔，戊○○要我載他們
    去五分埔」、「（請提示97年度偵字第8647號卷第82頁第5
    行以下，你於97年3 月13日警詢筆錄中說，庚○○有參與本
    案，是甲○○找他一起去的。你剛剛回答說你不知道庚○○
    有參與，為何與你上開警詢所述不符？）他們有一起去永和
    忠孝街這邊，應該是也有參與本案」等語（見97年度偵字第
    8647號偵查卷第57、58頁、臺灣臺北地方法院檢察署97年度
    偵字第3347號卷第60頁及本院卷98年9 月8 日審判筆錄）在
    卷，且被告甲○○於上開時地約同告訴人己○○見面後，除
    與林家守、被告戊○○、庚○○3 人一同前往，並由被告戊○○當場先動手毆打告訴人己○○之外，被告庚○○另持上
    開槍枝外形之不明器物站在一旁，致告訴人己○○因之陷於
    不能抗拒之境後，被告戊○○再強取告訴人己○○所有上開
    黃金手鍊及口袋內現金1 萬餘元及其等事後再將告訴人己○○從湯城汽車旅館帶往台北市○○路○ 段12號附近便利商店
    內，由被告戊○○、庚○○2 人陪同前往自該店內之自動付
    款設備領出20000 元及9000元交予被告庚○○，顯見被告甲○○不僅事先假藉償還5000元予告訴人己○○，事後亦與林
    家守、被告戊○○、庚○○3 人均參與本件上開全部之犯罪
    經過，而被告乙○○則係自告訴人己○○遭被告戊○○毆打
    及強取其身上之黃金手鍊、現金1 萬餘元後，始駕駛上開自
    用小客車到場載同告訴人己○○及被告戊○○、庚○○3 人
    一同返回湯城汽車旅館房內，始參與其後之犯罪經過等情，
    均本院認定明確在卷，亦如上述，是被告甲○○、乙○○及
    庚○○3 人上開所辯，顯均係事後卸責之詞，自均不足為有
    利被告甲○○、乙○○及庚○○3 人認定之依據，至為顯然
    。
  (五)至於被告庚○○在台北縣永和市○○街34巷12弄7 號處所持
    上開槍枝外形之不明器物，因未據扣押在卷，無法證明是否
    為槍砲彈藥刀械管制條例所公告列管之槍枝，自不足逕認上
    開槍枝外形之不明器物，為一具有殺傷力之槍枝；另告訴人
    己○○所有上開項鍊乙條，亦據證人林家守於本院審理時證
    稱：「（為何在準備程序時你說戊○○是把己○○身上的項
    鍊扯掉，掉在地上？）是，是打他的時候拉扯到的」、「（
    所以戊○○並沒有強取己○○身上的項鍊？）沒有」、「（
    後來那條項鍊呢？）不知道」，且被告甲○○、戊○○、庚○○及乙○○4 人亦均堅決否認有拿走告訴人己○○上開項
    鍊乙條在卷，而揆諸告訴人己○○在湯城汽車旅館房內遭被
    告戊○○毆打之過程以觀，上開項鍊亦容有因遭被告戊○○
    毆打、拉址過程中而掉落之可能，是被告4 人此部分所辯，
    尚非不足採信，附此敘明。
  (六)綜上所述，被告甲○○、戊○○、庚○○及乙○○4 人上開
    犯行均臻明確，應予依法論科。
二、核被告甲○○、戊○○、庚○○及乙○○4 人所為，均係犯
    刑法第330 條第1 項、第321 條第1 項第4 款之意圖為自己
    不法之所有，結夥三人以上以強暴，至使不能抗拒，而取他
    人之物罪。被告甲○○、戊○○、庚○○3 人就所犯上開之
    罪與林家守間及被告乙○○就其駕駛上開自用小客車到台北
    縣永和市○○街34巷12弄7 號處後所犯之罪與林家守、被告
    甲○○、戊○○、庚○○4 人間，均有犯意聯絡及行為分擔
    ，均為共同正犯。又被告戊○○前於95年間，因偽造文書案
    件，經臺灣臺北地方法院3 月、4 月、3 月，並定其應執行
    有期徒刑6 月確定，於96年4 月11日以易科罰金執行完畢；
    被告庚○○則前於96年間，因違反毒品危害防制條例案件，
    經臺灣臺北地方法院判處有期徒刑5 月確定，於96年3 月27
    日以易科罰金執行完畢，此有其等2 人之臺灣高等法院被告
    前案紀錄各乙份可佐，其等2 人復於其後5 年內，均故意再
    犯本件有期徒刑以上之罪，均為累犯，應依刑法第47條第1
    項之規定，均加重其刑。爰審酌被告甲○○、戊○○、庚○○及乙○○4 人本件犯罪之動機、目的、手段、對告訴人己○○所生之危害及其等4 人犯罪後之態度等一切情狀，各量
    處如主文所示，以資儆懲。
貳、不另為無罪諭知部分：
一、本件公訴意旨另以：被告乙○○自始即與林家守、被告甲○○、戊○○、庚○○4 人一同到台北縣永和市○○街34巷12
    弄7 號處，由被告戊○○毆打告訴人己○○後，再共同強盜
    告訴人己○○上開財物，因認被告乙○○此部分所為，亦涉
    有刑法第330 條第1 項、第321 條第1 項第4 款之加重強盜
    罪嫌云云。
二、按「犯罪事實應依證據認定之，無證據不得認定犯罪事實」
    ，刑事訴訟法第156 條第2 項定有明文。
三、訊據被告乙○○堅決否認此部分犯行，且林家守與被告甲○○、戊○○、庚○○3 人於96年12月22日晚上，在由被告甲○○所承租湯城汽車旅館房內謀議，先由被告甲○○假借要
    還5000元予告訴人己○○為由，致告訴人己○○不疑有他，
    而與告訴人己○○相約於翌（23）日1 時40分許，在台北縣
    永和市○○街34巷12弄7 樓處見面，林家守即與被告甲○○
    、戊○○、庚○○3 人搭乘計程車前往，嗣告訴人己○○依
    約前往時，被告庚○○即持槍枝外形之不明器物（未據扣押
    在案）口出惡言，被告戊○○則徒手毆打告訴人己○○，致
    告訴人己○○因之陷於不能抗拒後，並強取告訴人己○○身
    上之黃金手鍊乙條、現金1 萬餘元、機車鑰匙乙支及身分證
    乙紙（按上開機車鑰匙及身分證，後在湯城汽車旅館房內，
    均交還告訴人己○○），後被告乙○○亦駕駛上開自用小客
    車到場，並與林家守、被告甲○○、戊○○及庚○○4 人基
    於上開同一意圖為自己不法所有之犯意聯絡，由被告戊○○
    、庚○○2 人強押告訴人己○○坐進被告乙○○所駕駛上開
    自用小客車內，林家守、被告甲○○2 人則自行搭乘計乘車
    ，一同返回上開湯城汽車旅館房內，被告戊○○在上開房內
    又再徒手毆打告訴人己○○，並在拉扯過程中扯掉告訴人己○○脖子上所戴之項鍊乙條（按該項鍊未據扣押在案），後
    為再向告訴人己○○強取財物，即由被告戊○○強押告訴人
    己○○坐進被告乙○○所駕駛上開自用小客車內，林家守、
    被告甲○○、庚○○3 人則自行搭乘計乘車，一同前往台北
    市○○路○ 段12號附近之便利商店前，由被告戊○○、庚○○2 人帶同告訴人己○○進入上開便利商店內，己○○再持
    其姊楊淑茹所有玉山銀行0000000000000 帳號之提款卡，自
    該店內之自動付款設備先後領取現金20000 元及9000元，並
    全數交予被告庚○○（按上開款項再經被告庚○○轉交予林
    家守，後由林家守再交付其中4000元予被告庚○○轉交被告
    乙○○收受）後，被告戊○○始讓告訴人己○○自行離去等
    情，業據本院認定明確在卷，有如上述，是被告乙○○顯係
    於林家守、被告甲○○、戊○○、庚○○4 人到場後，並以
    上開強暴手段，至告訴人己○○因之陷於不能抗拒，而遭被
    告戊○○強取其身上之黃金手鍊、現金1 萬餘元後，被告乙○○始駕駛上開自用小客車到達台北縣永和市○○街34巷12
    弄7 號處，並載同告訴人己○○、被告戊○○、庚○○返回
    湯城汽車旅館房內，而參與其後至告訴人己○○得自行離去
    止之犯罪經過，則被告乙○○就告訴人己○○在台北縣永和
    市○○街34巷12弄7 號處遭林家守、被告甲○○、戊○○、
    庚○○4 人強盜之犯行，顯無任何犯意之聯絡及行為之分擔
    可言，至為灼然。此外，復查無其他任何積極事證足資證明
    被告乙○○另確有公訴人所指此部分犯罪，自屬不能證明被
    告乙○○此部分犯罪，然因公訴人就被告乙○○此部分所訴
    與被告乙○○為本院上開論罪科刑部分間，有一罪上關係，
    爰不另為無罪之諭知，附此敘明。
據上論斷，應依刑事訴訟法第299 條第1 項前段，刑法第28條、
第330 條第1 項、第321 條第1 項第4 款、第47條第1 項，判決
如主文。
本案經檢察官黃筵銘到庭執行職務。
中    華    民    國    98    年    12    月    31    日
                  刑事第七庭  審判長法  官  戴嘉清
                                    法  官  王瑜玲
                                    法  官  林晏鵬
以上正本證明與原本無異
如不服本判決應於送達後10日內向本院提出上訴狀
                                    書記官  陳映孜
中    華    民    國    99    年    1     月    8     日
附錄法條：刑法第330 條、第321 條
中華民國刑法第330條
（加重強盜罪）
犯強盜罪而有第 321 條第 1 項各款情形之一者，處 7 年以上有
期徒刑。
前項之未遂犯罰之。
中華民國刑法第321條
（加重竊盜罪）
犯竊盜罪而有左列情形之一者，處 6 月以上、 5 年以下有期徒
刑：
一、於夜間侵入住宅或有人居住之建築物、船艦或隱匿其內而犯
之者。
二、毀越門扇、牆垣或其他安全設備而犯之者。
三、攜帶兇器而犯之者。
四、結夥三人以上而犯之者。
五、乘火災、水災或其他災害之際而犯之者。
六、在車站或埠頭而犯之者。
前項之未遂犯罰之。

司法院資訊處製作；財團法人民間司法改革基金會備份。
